【裁判字號】    90,訴,44
【裁判日期】    900419
【裁判案由】    毒品危害防制條例
【裁判全文】
臺灣宜蘭地方法院刑事判決                              九十年度訴字第四四號
    公  訴  人  臺灣宜蘭地方法院檢察署檢察官
    被      告  甲○○
右列被告因違反毒品危害防制條例案件，經檢察官提起公訴（八十九年度毒偵字第一
五七０、一七九八號），本院判決如左：
    主  文
甲○○連續施用第一級毒品，累犯，處有期徒刑捌月。又施用第二級毒品，累犯，處
有期徒刑參月，扣案之提撥器壹支沒收銷燬之。應執行有期徒刑拾月，扣案之提撥器
壹支沒收銷燬之。
    事  實
一、甲○○前於民國八十二年間因違反肅清煙毒條例案件，經臺灣高等法院判處有期
    徒刑三年六月確定，甫於八十六年八月十九日執行完畢；又前因施用毒品案件，
    經本院裁定送觀察、勒戒後，認有繼續施用毒品之傾向，由本院以八十八年度毒
    聲字第二六四號裁定令入戒治處所施以強制戒治，並經本院裁定停止戒治付保護
    管束，已於八十九年四月九日保護管束期滿，並經臺灣宜蘭地方法院檢察署檢察
    官於八十九年五月二日以八十九年度戒毒偵字第一一號為不起訴處分確定，竟仍
    不知悔改，復基於概括之犯意，先後於五年內即八十九年八月十七日下午四時許
    回溯前二十六小時內某時及同年十月九日為警採尿回溯前二十六小時內某時，在
    不詳處所，連續施用第一級毒品海洛因二次；復另行起意，於八十九年八月十七
    日下午四時許回溯前四日內某時，在不詳處所，施用第二級毒品甲基安非他命一
    次；嗣先於八十九年八月十七日下午一時三十分許，在宜蘭縣羅東鎮○○街為警
    查獲，並扣得專供其施用甲基安非他命毒品之器具提撥器一支；後於八十九年十
    月九日為警採其尿液送彰化縣衛生局檢驗而查獲。
二、案經宜蘭縣警察局移送及彰化縣警察局溪湖分局報由臺灣宜蘭地方法院檢察署檢
    察官偵查起訴。
    理  由
一、訊據被告甲○○矢口否認涉有前述施用毒品之犯行，辯稱：我自八十九年戒治出
    所後即未再施用第一、二級毒品，提撥器是以前戒治之前所用，後來沒有再用過
    云云。經查：被告八十九年八月十七日下午四時許為警採尿送驗，檢驗及覆驗結
    果，嗎啡及甲基安非他命均呈陽性反應，此有宜蘭縣衛生局尿液檢驗單及法務部
    調查局檢驗通知書各乙份在卷可稽，並有被告尿液編號對照表附卷可參，復有專
    供其施用甲基安非他命毒品之器具提撥器一支扣案可資佐證。又其於同年十月九
    日為警採尿送驗，檢驗結果嗎啡亦呈陽性反應，此有彰化縣衛生局尿液檢驗成績
    書及被告尿液代號認證單附卷可參。至被告辯稱戒治出所後即未再施用第一、二
    級毒品云云，惟查：法務部調查局係以質譜儀方式為覆驗，可見前述檢驗通知書
    上所載，而海洛因經注射入人體後，其代謝物嗎啡之平均可檢出時限約為二十六
    小時；甲基安非他命服用後，尿液中檢驗呈陽性反應最長時限不超過四日，此分
    別有行政院衛生署藥物食品檢驗局（八一）藥檢壹字第八一一四八八五號函及（
    八一）藥檢壹字第００一一五六號函影本各乙份附卷可參，可證明被告確有於事
    實欄所載時間內分別施用海洛因及甲基安非他命之事實，被告辯稱顯為事後卸責
    之詞，不足為採。又被告前因施用毒品案件，經本院裁定送觀察、勒戒後，認有
    繼續施用毒品之傾向，由本院以八十八年度毒聲字第二六四號裁定令入戒治處所
    施以強制戒治，並經本院裁定停止戒治付保護管束，已於八十九年四月九日保護
    管束期滿，並經臺灣宜蘭地方法院檢察署檢察官於八十九年五月二日以八十九年
    度戒毒偵字第一一號為不起訴處分確定，此有台灣高等法院檢察署刑案紀錄簡覆
    表及台灣高等法院被告全國前案紀錄表在卷可憑。本件事證明確，被告於戒治完
    畢經不起訴處分後五年內再犯施用第一、二級毒品之罪，應予依法論處。
二、核被告所為係犯毒品危害防制條例第十條第一項、第二項及同法第十一條第三項
    之罪。被告持有第一、二級毒品之低度行為，分別為施用第一、二級毒品之高度
    行為所吸收，均不另論罪。被告先後施用毒品海洛因之行為，係時間緊接，方法
    相同，觸犯構成要件相同之罪名，顯係基於概括犯意為之，應依連續犯規定論以
    一罪並加重其刑。其持有專供其施用第二級毒品器具之罪，與施用第二級毒品罪
    之間，有方法、結果之牽連犯關係，應從一重論以施用第二級毒品罪。公訴意旨
    雖未論及其持有專供施用第二級毒品器具之罪名，然犯罪事實一部起訴者，其效
    力及於全部，其持有專供施用第二級毒品器具罪與前揭施用第二級毒品罪之部分
    ，有牽連犯之裁判上一罪關係，已見前述，本院自應併予審理，附此敘明。又公
    訴意旨雖論以被告自八十九年八月一日晚上十時許起有連續施用甲基安非他命多
    次之犯行等語，然被告於本院審理時否認，此部分僅有被告警訊之自白，並無其
    他證據足以證明，惟公訴人認此部分與前揭論罪科刑部分有連續犯之裁判上一罪
    關係，爰不另為無罪之諭知，併此敘明。其施用第一級、第二級毒品罪之間，犯
    意個別，行為互殊，應予分論併罰。查被告前於八十二年間因違反肅清煙毒條例
    案件，經臺灣高等法院判處有期徒刑三年六月確定，甫於八十六年八月十九日執
    行完畢，此有前述台灣高等法院檢察署刑案紀錄簡覆表附卷可參，五年內再犯本
    件有期徒刑以上之罪，為累犯，應依刑法第四十七條規定，遞加重其刑。爰審酌
    被告甫經不起訴處分後旋即再犯施用第一、二級毒品之犯行，顯見其毒癮已深，
    難以戒除，應予一定期間之徒刑，以隔除與毒品接觸之機會，俾利戒除毒癮，及
    施用毒品係殘害身心之行為、否認犯行及犯罪後態度等一切情狀，分別量處如主
    文所示之刑，並定其應執行之刑。扣案之提撥器一支，為專供被告施用第二級毒
    品之器具，其尿液檢驗結果甲基安非他命亦呈陽性反應，已見前述，不問屬於犯
    人與否，爰依毒品危害防制條例第十八條第一項前段併予宣告沒收銷燬之。
據上論斷，應依刑事訴訟法第二百九十九條第一項前段、毒品危害防制條例第十條第
一項、第二項、第十一條第三項、第十八條第一項前段，刑法第十一條前段、第五十
六條、第五十五條、第四十七條、第五十一條第五款，判決如主文。
本案經檢察官林慧到庭執行職務。
中      華      民      國      九十    年      四      月     十九     日
                                  臺灣宜蘭地方法院刑事第二庭
                                          法  官
右正本證明與原本無異。
如不服本判決，應於判決送達後十日內，向本院提出上訴狀。
                                          書記官
中    華    民    國      八十        年              月               日
附錄法條
毒品危害防制條例第十條第一項、第二項


司法院資訊處製作；財團法人民間司法改革基金會備份。
